# 新收入准则下的合同负债，如何理解？

提问人：小王子会计 时间：2018-06-28 10:15:09
求助各位，新收入准则下的合同负债，和目前的预收账款科目又什么区别？

回答人：chenyiwei
另外补充一点：“预收账款”的概念并不强调是否存在符合准则第五条规定标准的客户合同。根据准则第六条规定：“对于不符合本准则第五条规定的合同，企业只有在不再负有向客户转让商品的剩余义务，且已向客户收取的对价无需退回时，才能将已收取的对价确认为收入；否则，应当将已收取的对价作为负债进行会计处理”，这时候“已收取的对价”形成的负债不属于合同负债，而是预收账款。